# 请教陈版主：关于少数股东权益的确认

提问人：zhaoxlan 时间：2022-02-25 18:04:24
A企业 2021 年 6 月收购B企业51%股权，B公司小股东承诺 2021 年新增的亏损和以前年度的累计亏损都由小股东承担。年底合并抵消时， 2021 年利润表中净利润（负）100%计入了“少数股东损益”，现在有争议的是资产负债表中所有者权益（负）是否100%计入“少数股东权益”？有什么制度依据？谢谢陈版主{:1_358:}{:1_358:}

回答人：chenyiwei
“年底合并抵消时， 2021 年利润表中净利润（负）100%计入了“少数股东损益””这种做法是否恰当？是否应作为或有对价处理，将小股东的补偿作为以公允价值计量且其变动计入损益的金融资产处理，但少数股东权益、少数股东损益的计量不变？

提问人：mazhiyuan 时间：2022-03-03 13:43:32
陈老师，是否需考虑亏损都由小股东承担的落地方案是什么？若方案系小股东将亏损金额赔偿至B公司？则B应确认对小股东的应收来实现利润归 0 ，即不存在的NCI和MI的问题了；若无落地方案，我理解谨慎角度还应该仍按比例承担，无落地方案的承诺没有意义。

回答人：chenyiwei
需要考虑。